【裁判字號】    97,附民上,27
【裁判日期】    971223
【裁判案由】    損害賠償
【裁判全文】
臺灣高等法院高雄分院刑事附帶民事訴訟判決
上  訴  人
即  原  告  甲○○
被上訴  人
即  被  告  乙○○
上列當事人間因損害賠償附帶民事訴訟案件，上訴人不服臺灣高
雄地方法院中華民國97年9 月30日第一審附帶民事訴訟判決（97
年度簡上附民字第33號），提起上訴，本院判決如下：
    主  文
原判決關於駁回上訴人下列第二項之訴部分，廢棄。
被上訴人應給付上訴人新臺幣壹萬伍仟元。
其餘上訴駁回。
    事  實  及  理  由
一、上訴人（即原告，下稱上訴人）主張：被上訴人（即被告，
    下稱被上訴人）於97年2 月2 日中午12時42分，以其所持用
    之行動電話門號0000000000號傳送「你妹妹給一組生日八字
    好像你的我祭個福幫你消災」內容之簡訊，至上訴人所持用
    之行動電話門號0000000000號，以此向上訴人恐嚇，並致上
    訴人心生畏懼而生危害於安全。而被上訴人所涉前揭恐嚇危
    害安全犯行，經上訴人提出告訴後，業經臺灣高雄地方法院
    檢察署檢察官於97年4 月29日以97年度偵字第9775號聲請以
    簡易判決處刑，卻由原審判決被上訴人刑事部分無罪，附帶
    民事訴訟部分則判決駁回上訴人之訴（其中關於上訴人原審
    請求非財產上損害賠償之精神慰撫金新台幣「下同」100 萬
    元部分，原審僅就被上訴人刑事有罪部分，判決被上訴人應
    給付5 萬元；亦即駁回上訴人其餘95萬元之請求）；嗣經檢
    察官對被上訴人刑事無罪部分提起上訴，上訴人則對原審上
    開駁回上訴人95萬元精神慰撫金請求之其中20萬元部分提起
    上訴（見本院卷第10頁；亦即原審駁回上訴人關於75萬元精
    神慰撫金部分，並未上訴而判決確定）。爰依侵權行為之法
    律關係請求被上訴人負賠償精神慰撫金責任，聲明被上訴人
    應給付上訴人20萬元。
二、被上訴人主張：被上訴人固有於上揭事實所示之時間，以其
    行動電話門號0000000000號之手機，傳送內容如「你妹妹給
    一組生日八字好像你的我祭個福幫你消災」內容之簡訊，至
    上訴人所持用之行動電話門號0000000000號之手機，惟被上
    訴人並無恐嚇上訴人犯意，係因被上訴人先於97年1 月29日
    接到對方來電恐嚇取財，為查對方身分而以簡訊回傳藉此反
    蒐證，不知此通簡訊後來是傳到上訴人行動電話。而此通簡
    訊內容係被上訴人亂寫，被上訴人並不認識上訴人之妹。爰
    引用刑事部分之事證，並聲明駁回上訴人之上訴。
三、按附帶民事訴訟之判決，應以刑事訴訟判決所認定之事實為
    據，刑事訴訟法第500 條前段定有明文；再按因故意或過失
    ，不法侵害他人之權利者，負損害賠償責任。又不法侵害他
    人之身體、健康、名譽、自由、信用、隱私、貞操，或不法
    侵害其他人格法益而情節重大者，被害人雖非財產上之損害
    ，亦得請求賠償相當之金額，民法第184 條第1 項前段、第
    195 條第1 項亦各有明文。
四、經查：
(一)、上訴人主張被上訴人如何對其為上開恐嚇之侵權事實，業據
    本院97年度上易字第930 號刑事判決認定被上訴人有罪，而
    依刑法第305 條恐嚇危害安全罪判處被上訴人拘役35日，此
    有本院上開刑事判決可稽，則上訴人此部分主張自堪採信，
    上訴人自得依據侵權行為之法律關係，請求被上訴人負精神
    慰撫金損害賠償責任。
(二)、本院審酌上訴人為五專畢業，職業務農，被上訴人為高職畢
    業，為出家之人，又參酌兩造財產歸戶資料之財產資料（有
    卷附個人基本資料，及稅務電子閘門財產所得調件明細表可
    稽），及上訴人經被上訴人恐嚇所受之精神痛苦等一切情狀
    ，認上訴人聲明請求之精神上損害賠償，應以1 萬5 千元為
    適當，則原判決關於駁回上訴人此部分1 萬5 千元請求，自
    有未合，上訴人主張原判決關於此部分不當，為有理由，應
    由本院將原判決關於此部分廢棄，改判如主文第二項所示。
    又上訴人聲明逾此部分1 萬5 千元金額之請求，則無理由，
    其餘上訴應予駁回。
據上論結，應依刑事訴訟法第490 條前段、第369 條第1 項前段
、第368 條、第502 條，判決如主文。
中    華    民    國    97    年    12    月    23    日
                刑事第一庭  審判長法  官  郭雅美
                                  法  官  莊崑山
                                  法  官  張意聰
以上正本證明與原本無異。
本判決不得上訴。
中    華    民    國    97    年    12    月    23    日
                                  書記官  陳金


司法院資訊處製作；財團法人民間司法改革基金會備份。
